Inventaris van het archief van de Commissie van Onderzoek inzake Menten, met gedeponeerd archief van de Velser-affaire en documentatie betreffende de zaak Schallenberg van het Ministerie van Justitie (1934) 1942-1979 (1985)
Nationaal Archief, Den Haag
- HET DOOR DE COMMISSIE SCHÖFFER ZELF GEVORMDE ARCHIEF, 1
  - Persberichten, publicaties en kamerstukken, 1.3
    - Persberichten, samengesteld door de Rijksvoorlichtingsdienst, afd. Interne Voorlichting., 1976-1979; 47-63; 17 pakken
      - Nrs. 1-274, 1976 juni 25 - nov. 18, 47
      - Nrs. 275-487, 1976 nov. 23 - 24, 48
      - Nrs. 488-701, 1976 nov. 24 - 30, 49
      - Nrs. 702-914, 1976 dec. 1 - 8, 50
      - Nrs. 915-1090, 1976 dec. 8 - 13, 51
      - Nrs. 1091-1305, 1976 dec. 13 - 16, 52
      - Nrs. 1306-1495, 1976 dec. 17 - 23, 53
      - Nrs. 1496-1732, 1976 dec. 23 - 1977 jan. 16, 54
      - Nrs. 1733-1954, 1977 jan. 8 - mrt. 1, 55
      - Nrs. 1955-2200, 1977 feb. 25 - mei 10, 56
      - Nrs. 2201-2436, 1977 mei 11 - juni 18, 57
      - Nrs. 2437-2733, 1977 juni 17 - okt. 4, 58
      - Nrs. 2734-2990, 1977 okt. 5 - nov. 12, 59
      - Nrs. 2991-3454, 1977 nov. 26 - 1978 juni 3, 60
      - Nrs. 3455-3992, 1978 juni 6 - 1978 dec. 4, 61
      - Nrs. 3993-4592, 1978 dec. 5 - 14, 62
      - Nrs. 4593-4958 en ongenummerde reeks, 1978 dec. 14 - 1979 mei 27, 63
    - Publicaties, verschenen na 1976., 1977-1978; 64; 1 omslag
- DE AAN DE COMMISSIE VERSTREKTE DOCUMENTEN UIT HET CENTRAAL ARCHIEF VAN HET MINISTERIE VAN JUSTITIE EN UIT DE ARCHIEVEN VAN VERSCHILLENDE RECHTERLIJKE ORGANEN, 2
  - Zaak Menten, 2.1
    - Algemeen, 2.1.1
      - Depot 136, 2.1.1.1
        - Correspondentie., 1946-1956; 65-67; 3 omslagen
          - Nrs. 4 t/m 54, 1946-1951, 65
            Nrs. 4-6: Verbaal/geheim, nr. 6900 Q73 Correspondentie met de procureur-generaal te Amsterdam betreffende het rapport van de rechter-commissaris over het gerechtelijk vooronderzoek naar de diefstallen, welke na de bevrijding hebben plaatsgehad ten nadele van P.N. Menten, juni/juli 1951.
            Nrs. 7-8: Verbaal, nr. 6900 Q62 Vragen van de zijde van de Eerste kamer met betrekking tot de zaak Menten, mrt-mei 1951.
            Nrs. 9-12: Verbaal, nr. 246/435 Strafzaak P.N. Menten. Notificatie, juni 1950.
            Nrs. 13-17: Verbaal, nr. 229/435 Schijn Nationale Federatieve Raad van het Voormalig Verzet tegen Menten, mei 1950.
            Nrs. 18-23: Verbaal, nr. 231/510 Onderzoek inzake diefstal ten nadele van P.N. Menten, aug. 1949.
            Nrs. 24-25: Verbaal, nr. 2280 Correspondentie met de procureur-generaal te Amsterdam betreffende de behandeling van de zaak contra P.N. Menten, aug. 1949.
            Nrs. 26-41: Verbaal, nr. -- Onderzoek in Polen in de strafzaak tegen P.N. Menten, 1947.
            Nrs. 42-45: Verbaal, nr. 2367 Correspondentie met de procureur-generaal te Amsterdam betreffende een door de zenuwarts, dr. Janssens te Vught, uitgebracht psychiatrisch rapport, jan. 1949.
            Nrs. 46-54, Verbaal, diverse nrs. Correspondentie met de procureur-generaal te Amsterdam betreffende het Nederlanderschap van P.N. Menten, 1946-1947.
          - Nrs. 55 t/m 76, 1951-1952, 66
            Nrs. 55 - 75, Verbaal, diverse nrs. Correspondentie inzake de vragen van het Eerste Kamerlid J. Reijers, 1951-1952
            Nr. 76 Exemplaren van het weekblad van het Voormalig Verzet Nederland met artikelen over P.N. Menten, 1952
          - Nrs. 77 t/m 101, 103 t/m 116, 1952-1956, 67
            Nrs. 77-101, Verbaal, nr. 6900 Q129 Correspondentie met de procureur-generaal te Amsterdam betreffende de strafzaken contra Rohling en Lunshof, 1952-1953
            Nrs. 103-110, en 182, Verbaal 6900 Q177, 179 Correspondentie betreffende inzage in het strafdossier P.N. Menten, 1954
            Nrs. 111-113, Verbaal 6900 Q186 Correspondentie betreffende het vooronderzoek tegen de journalist H. Lunshof, 1955
            Nrs. 114-115, Verbaal 6900 Q106 Correspondentie betreffende de passage in het rapport, uitgebracht aan de Centrale Accountantsdienst, inzake het vermogen van P.N. Menten, 1952
            Nr.116, Verbaal 6900 Q189 Correspondentie betreffende de buitenvervolg stelling van H. Lunshof, 1956
            Openbaarheid beperkt tot 1 januari 2032
        - Stukken, ter beschikking gesteld door de commissaris van de rijksrecherche, G.G.J. Peters, die deze stukken in het kader van zijn onderzoek in de strafzaak tegen P.N. Menten in 1976 verwierf., 1950-1952; 68; 1 omslag
        - Krantenknipsels, verzameld door de Regeringsvoorlichtingsdienst betreffende de zaak Menten., 1951-1953; 69; 1 omslag
      - Depot nr. 170, 2.1.1.2
        - Map 1B: Kabinet Geheim., 1948-1976; 70-73; 4 omslagen
          Specificatie mapnummers in Nadere Toegang niet openbaar.
          - Map 1B-001, 70
            Openbaarheid beperkt tot 1 januari 2052
          - Map 1B-002, 71
          - Map 1B-003, 72
          - Map 1B-004, 73
        - Map 2I: Parket procureur-generaal Amsterdam/P 712/46., 1946-1956; 74-75; 2 pakken
          - Map 2I-001, 74
          - Map 2I-002, 75
    - Voorgeschiedenis en de politieke strafzaak dec. 1945 - nov. 1949, 2.1.2
      - Depot 136, 2.1.2.1
        - Brochure "Millioenendans van Menten", van C. Brink, hoofdbestuurder van de Nationale Federatieve Raad van het Voormalig Verzet., z.d.; 76; 1 stuk
        - Stukken betreffende de politieke strafzaak tegen P.N. Menten, met o.a. stukken betreffende het verhoor van M. Cygielstrejch., 1946-1949; 77; 1 omslag
          Het betreft het dossier P 261/49 van de Afdeling Politie, Bureau Kabinet.
        - Fotokopieën van Duitse brieven betreffende P.N. Menten uit de periode 1942-1943, afkomstig uit het archief van het Bureau Coördinatie van het Directoraat-Generaal voor de Bijzondere Rechtspleging., 1949; 78; 1 omslag
        - Stukken van het Bureau Coördinatie van het Directoraat-Generaal voor de Bijzondere Rechtspleging., 1949; 79; 1 omslag
          Het betreft dossier M17.
      - Depot 170, 2.1.2.2
        - Map 1A: Chronologisch geheim., Map 1A-001; 1949; 80; 1 omslag
        - Map 1F: Directoraat-Generaal Bijzondere Rechtspleging (DGBR), dossier Menten., Map 1F-001; 1946; 81; 1 omslag
          Openbaarheid beperkt tot 1 januari 2022
        - Map 1H: Politie Kabinet Geheim., 1946-1956; 82-93; 1 pak en 11 omslagen
          - Map 1H-001, 82
          - Map 1H-002, 83
          - Map 1H-003, 84
          - Map 1H-004, 85
          - Map 1H-005, 86
          - Map 1H-006, 87; pak
          - Map 1H-007, 88
          - Map 1H-008, 89
          - Map 1H-009, 90
          - Map 1H-010, 91
          - Map 1H-011, 92
          - Map 1H-012, 93
        - Map 2A: Afdeling Rechtspraak voor het Rechtsherstel, Kamer Amsterdam., 1948-1950; 94-95; 2 omslagen
          - Map 2A-1, 94
            Openbaarheid beperkt tot 1 januari 2026
          - Map 2A-2, 95
        - Map 2C: Directoraat-Generaal voor de Bijzondere Rechtspleging (DGBR); Politieke Opsporingsdiensten (POD), Politieke Recherche Afdelingen (PRA), Tribunaal voor het arrondissement Haarlem en Bijzonder Gerechtshof te Amsterdam., 1945-1951; 96-114; 2 pakken en 17 omslagen
          - Map 2C-001, 96; pak
          - Map 2C-002, 97
          - Map 2C-003, 98
          - Map 2C-004, 99
          - Map 2C-005, 100
          - Map 2C-006, 101
          - Map 2C-007, 102
          - Map 2C-008, 103
          - Map 2C-009, 104
          - Map 2C-010, 105
          - Map 2C-011, 106; pak
          - Map 2C-012, 107
          - Map 2C-013, 108
          - Map 2C-014, 109
          - Map 2C-015, 110
          - Map 2C-016, 111
          - Map 2C-017, 112
          - Map 2C-018, 113
          - Map 2C-019, 114
        - Map 2D: Parket procureur-generaal (Amsterdam en Den Haag)., 1939-1955; 115-118; 4 omslagen
          - Map 2D-001, 115
          - Map 2D-002, 116
          - Map 2D-003, 117
          - Map 2D-004, 118
        - Map 2H: Parket procureur-generaal Amsterdam/Menten., 1947-1949; 119-127; 1 pak en 8 omslagen
          - Map 2H-001, 119
          - Map 2H-002, 120
          - Map 2H-003, 121
          - Map 2H-009, 122
          - Map 2H-010, 123
          - Map 2H-011, 124
          - Map 2H-012, 125
          - Map 2H-013, 126; pak
          - Map 2H-014, 127
        - Map 4: Het politiek strafdossier Menten., 1945-1949; 128-150; 3 pakken en 20 omslagen
          - Map 4-01, 128
          - Map 4-02, 129
          - Map 4-03, 130
          - Map 4-04, 131
          - Map 4-05, 132; pak
          - Map 4-06, 133
          - Map 4-07, 134
          - Map 4-08, 135
          - Map 4-09, 136
          - Map 4-10, 137
          - Map 4-11, 138
          - Map 4-12, 139
          - Map 4-13, 140
          - Map 4-14, 141; pak
          - Map 4-15, 142
          - Map 4-16, 143
          - Map 4-17, 144
          - Map 4-18, 145
          - Map 4-19, 146
          - Map 4-20, 147; pak
          - Map 4-21, 148
          - Map 4-22, 149
          - Map 4-23, 150
        - Map 5-01: Dossier afkomstig van de Netherlands War Crimes Commission betreffende L. Brand-Pütz., 1945-1949; 151; 1 omslag
        - Map 7: Dossier van het Bureau Opsporing Oorlogsmisdadigers betreffende G. Klein., 1945-1949; 152-153; 2 omslagen
          - Map 7-1, 152
          - Map 7-2, 153
    - Beschuldigingen van massamoord en het Pools uitleveringsverzoek, 2.1.3
      Zie ook inv.nr. 641 (Depot 170, map 01.01).
      - Depot 136, 2.1.3.1
        - Getuigenverklaringen met betrekking tot het Poolse uitleveringsverzoek., 1950-1952; 154; 1 omslag
          Specificatie bijlage 8 niet openbaar.
        - Stukken betreffende de behandeling van het Poolse uitleveringsverzoek., 1950-1952; 155; 1 pak
        - Correspondentie met het Ministerie van Buitenlandse Zaken betreffende het in Krakau aangetroffen persoonlijk archief van Menten., 1953-1955; 156; 1 omslag
      - Depot 170, 2.1.3.2
        - Map 1 K: Uitleveringsdossiers., 1948-1950; 157-158; 2 omslagen
          - Map 1 K-001, 157
          - Map 1 K-002, 158
    - De strafzaken Rohling en Lunshof, 2.1.4
      - Depot 136, 2.1.4.1
        - Brochure van H.A. Lunshof, gebruikt ter verdediging in het proces., 1950; 159; 1 stuk
        - Correspondentie met prof. dr. ir. W. Schermerhorn inzake de artikelen van "De Telegraaf" over de zaak Menten., 1950; 160; 1 omslag
          Bevat de exh. 17 mei 1950, nr. 426 Geheim R16 en exh. 14 juni 1950, nr. 508 Geheim R16.
        - Nota van de secretaris-generaal aan de minister van Justitie met als bijlagen stukken van belang voor de beoordeling van de zaak Menten, onder andere verslag van een bespreking met mr. Rohling op 30 maart 1950, verslag van een bespreking met het Nederlandse Beheersinstituut op 31 maart 1950 en een memorandum van mr. B.J. Besier, oud advocaat-fiscaal bij het Bijzonder Gerechtshof te Amsterdam en mr. F.P. Th. Rohling, oud-raadsheer in genoemd Hof, naar aanleiding van de in "De Telegraaf" verschenen artikelen., 161; 1 omslag
        - Correspondentie met prof. dr. J.A. van Hamel te Baarn, gewezen president bij het Bijzondere Gerechtshof te Amsterdam, betreffende het gerechtelijk vooronderzoek tegen mr. Rohling en de journalist Lunshof., 1951; 162; 1 omslag
        - Stukken betreffende de strafzaak tegen mr. F.P.Th. Rohling, naar aanleiding van kwesties, gerezen in de zaak contra P.N. Menten., 1952-1953; 163; 1 omslag
      - Depot 170, 2.1.4.2
        - Map 6: Het dossier Rohling/Lunshof., 1945-1953; 164-177; 1 pak en 13 omslagen
          - Map 6-01, 164; pak
          - Map 6-02, 165
          - Map 6-03, 166
          - Map 6-05, 167
          - Map 6-06, 168
          - Map 6-07, 169
          - Map 6-08, 170
          - Map 6-09, 171
          - Map 6-10, 172
          - Map 6-11, 173
          - Map 6-12, 174
          - Map 6-13, 175
          - Map 6-14, 176
          - Map 6-15, 177
        - Map 2H: Parket procureur-generaal Amsterdam/Menten., Map 1F-001; 1950; 178; 1 omslag
    - De beschuldiging van diefstal, 2.1.5
      - Depot 136, 2.1.5.1
        - Brief van de procureur-generaal te Amsterdam aan de minister van Justitie, d.d. 18 okt. 1951 inzake de aanbieding van het volledig dossier van het gerechtelijk vooronderzoek naar de diefstallen bij P.N. Menten, gepleegd te Aerdenhout in de maanden mei en juni 1945, kopie., 179; 1 stuk
          Onderdeel van dossier P. 712/1946. Zie hiervoor ook de inv.nrs. 74-75.
        - Stukken betreffende het verhoor van buitenlandse getuigen, op verzoek van rechter-commissaris, mr. N. Smits, naar aanleiding van de diefstallen, welke na de bevrijding zouden hebben plaatsgehad ten nadele van P.N. Menten te Aerdenhout., 1951-1952; 180; 1 omslag
      - Depot 170, 2.1.5.2
        - Map 2F: Arrondissementsrechtbank te Haarlem (Diefstaldossier I t/m XX, excl. III)., (1933-) 1945-1951; 181-236; 3 pakken en 53 omslagen
          - Map 2F-068, 181
          - Map 2F-069, 182
          - Map 2F-070, 183
          - Map 2F-071, 184
          - Map 2F-072, 185
          - Map 2F-073, 186
          - Map 2F-074, 187
          - Map 2F-075, 188
          - Map 2F-076, 189
          - Map 2F-077, 190
          - Map 2F-078, 191
          - Map 2F-079, 192
          - Map 2F-080, 193
          - Map 2F-081, 194
          - Map 2F-082, 195
          - Map 2F-083, 196
          - Map 2F-084, 197
          - Map 2F-085, 198
          - Map 2F-086, 199
          - Map 2F-087, 200
          - Map 2F-088, 201
          - Map 2F-089, 202
          - Map 2F-090, 203
          - Map 2F-091, 204
          - Map 2F-092, 205
          - Map 2F-093, 206
          - Map 2F-094, 207
          - Map 2F-095, 208
          - Map 2F-096, 209
          - Map 2F-097, 210
          - Map 2F-098, 211
          - Map 2F-099, 212
          - Map 2F-101, 213
          - Map 2F-102, 214
          - Map 2F-103, 215
          - Map 2F-104, 216
          - Map 2F-105, 217
          - Map 2F-106, 218
          - Map 2F-107, 219
          - Map 2F-108, 220
          - Map 2F-109, 221
          - Map 2F-110, 222; pak
          - Map 2F-111, 223
          - Map 2F-112, 224
          - Map 2F-113, 225; pak
          - Map 2F-114, 226
          - Map 2F-115, 227; pak
          - Map 2F-116, 228
          - Map 2F-117, 229
          - Map 2F-118, 230
          - Map 2F-119, 231
          - Map 2F-120, 232
          - Map 2F-121, 233
          - Map 2F-122, 234
          - Map 2F-123, 235
          - Map 2F-124, 236
        - Map 3: Archief gemeentepolitie Bloemendaal; het diefstaldossier., 1946-1952, 1976; 237-248; 12 omslagen
          - Map 3-01, 237
          - Map 3-02, 238
          - Map 3-03, 239
          - Map 3-04, 240
          - Map 3-05, 241
          - Map 3-06, 242
          - Map 3-07, 243
          - Map 3-08, 244
          - Map 3-09, 245
          - Map 3-10, 246
          - Map 3-11, 247
          - Map 3-12, 248
        - Map 3A: Archief politie Haarlem., Map 3A-01; 1947-1951; 249; 1 omslag
    - Beheer vermogen en de vorderingen tot schadevergoeding, 2.1.6
      - Depot 136, 2.1.6.1
        - Overzicht van de vermogensopstelling van P.N. Menten, met accountantsrapport betreffende het bij het Nederlandse Beheersinstituut, Bureau Amsterdam afgestoten vermogen in eigen beheer van P.N. Menten., 1945-1952; 250; 1 pak
        - Kopieën van stukken afkomstig uit het Centraal Archievendepot van het Ministerie van Defensie., 1946-1951; 251-253; 3 omslagen
          - Brief van mr. L.G. Kortenhorst, d.d. 30 okt. 1951, nr. Ju 5329, gericht aan het Ministerie van Oorlog, afdeling B 1 betreffende de claims van P.N. Menten (exh. MvO d.d. 31 okt. 1951, nr. DG 11607), 1951, 251
          - Diverse retro-acta, 1946-1951, 252
            Ministerie van Oorlog; 6 dec. 1946, afd. B1, bur. 1, nr. Geh. Litt V 271
            Onderwerp: Diefstal BS ten laste van P.N. Menten te Aerdenhout
            Ministerie van Oorlog; 21 jan. 1947, afd. B1, bur. 1, nr. Geh. Litt C 17
            Ministerie van Oorlog; 26 juli 1947, afd. B1, bur. 1, nr. Geh. Litt P 127
            Ministerie van Oorlog; 3 sep. 1947, afd. B1, bur. 1, nr. La. A 152 Geheim
            Ministerie van Oorlog, Directie Administratieve Diensten; 25 jan. 1950, afd. B1, bur. 2, nr. 85204
            Onderwerp: Motorvoertuig, merk Talbot, ten name van P.N. Menten te Aerdenhout
            Ministerie van Oorlog; 24 juli 1950, afd. B1, bur. 2, nr. 136225
            Ministerie van Oorlog; 30 aug. 1950, afd. B1, bur. 2, nr. 145682
            Ministerie van Oorlog; 10 feb. 1951, afd. B1, bur. 2, nr. 185841
            Ministerie van Oorlog; 5 sep. 1951, afd. B1, bur. 2, nr. 231957
            Ministerie van Oorlog; 26 okt. 1951, afd. B1, bur. 2, nr. 246334
            Ministerie van Oorlog, Directie Administratieve Diensten; 13 dec. 1951, afd. B1, bur. A, nr. 389.092
            Onderwerp: Claims van de heer P.N. Menten
          - Proces-verbaal van de Koninklijke Marechaussee Brigade Haarlem, d.d. 20 sep. 1951, nr. P. 117/51, aanvullend proces-verbaal d.d. 6 nov. 1951, nr. P. 151/51 en notities van J.C. Coebergh betreffende het optreden van de Binnenlandse Strijdkrachten jegens P.N. Menten, 1951, 253
        - Dossier van het Nederlandse Beheersinstituut, nr. PE 282231 betreffende D. Menten met stukken inzake de vordering van D. Menten en N.H. Menten-Hobé., 1949; 254; 1 omslag
        - Stukken betreffende het instellen van een onderzoek naar aanleiding van klachten van mr. J.E. van de Starp gedaan aan het Eerste Kamerlid J. Reijers inzake het beleid van Justitie te Rotterdam o.a. met betrekking tot de zaak Menten., 1950; 255; 1 omslag
          Verbaal, nr. A/435.
        - Dossiers van mr. W.G. Belinfante., 1950-1954; 256-258; 1 pak en 2 omslagen
          - Correspondentie betreffend het Eerste Kamerlid J. Reijers, 1952-1954, 256
          - Correspondentie betreffende de vordering tot schadevergoeding op het Ministerie van Oorlog en het Nederlandse Beheersinstituut, 1950-1952, 257; pak
          - Correspondentie betreffende inbeslaggenomen bescheiden, 1953-1954, 258
        - Fotokopieën van twee nota's van het eerste kamerlid J. Reijers, d.d. 29 apr. 1952 en 7 juni 1952 en het antwoord van de minister van Justitie aan de voorzitter van de Eerste Kamer d.d. 21 juni 1952., 259; 1 omslag
        - Stukken betreffende het beantwoorden van kamervragen en klachten van het eerste kamerlid J. Reijers o.a. jegens de procureur-generaal te Amsterdam en mr. W.G. Belinfante., 1952; 260; 1 omslag
        - Stukken betreffende de afwikkeling van de schadeclaim van P.N. Menten tegen het Nederlandse Beheersinstituut., 1952-1953; 261; 1 pak
          Het betreft de correspondentie met kenmerk 6900 Q div. nrs.
        - Correspondentie met de procureur-generaal te Amsterdam betreffende verzoeken om inzage in het strafdossier P.N. Menten door mr. L.A.E. Briët in verband met de beoordeling van de schadeclaims., 1952-1954; 262; 1 omslag
          Exh. 3 juni 1952, nr. 6900 Q120 en exh. 18 mrt. 1954, nr. 6900 Q173.
        - Overzicht van de loop der onderhandelingen van het Beheersinstituut met P.N. Menten, vanaf de opdracht van 5 feb. 1952 van de minister van Justitie aan de directeur van het Nederlandse Beheersinstituut, de heer J.J. de Vries., 1953; 263; 1 omslag
        - Correspondentie met de Algemene Rekenkamer en de heer J.J. de Vries, directeur van het Nederlandse Beheersinstituut inzake de onderhandelingen om te komen tot een regeling inzake de vordering van P.N. Menten op het Nederlandse Beheersinstituut., 1953-1954; 264; 1 omslag
          Bevat de nrs. 6900 Q153, 6900 Q157 en 6900 Q158.
      - Depot 137: Nederlands Beheers Instituut, 2.1.6.2
        Het betreft het NBI-dossier PE 28.2231.
        - Correspondentie inzake het kunstbezit., 1942-1952; 265-268; 4 omslagen
          - 1942-1945, 265
            Openbaarheid beperkt tot 1 januari 2021
          - 1946, 266
          - 1947-1948, 267
            Openbaarheid beperkt tot 1 januari 2024
          - 1949-1952, 268
        - Algemene correspondentie., 1943-1954; 269-277; 1 pak en 8 omslagen
          - 1943-1945, 269
          - 1946, 270
          - 1947, 271
            Openbaarheid beperkt tot 1 januari 2023
          - 1948, 272
          - 1949, 273
          - 1950, 274
          - 1951, 275
          - 1 jan. - 30 juni 1952, 276; pak
          - 1 juli 1952 - 1954, 277
        - Onderhoudsafrekeningen, nrs. 001 - 488., 1945-1947; 278-281; 3 omslagen en 1 stuk
          - Geleidelijst facturen periode Onroerende Goederen - Haarlem, nrs. 1-488, 278; stuk
          - Nrs. 001 - 150, 279
          - Nrs. 151 - 300, 280
          - Nrs. 301 - 488, 281
        - Correspondentie inzake onroerende goederen., 1945-1951; 282; 1 pak
        - Gegevens betreffende administratie inzake huur en bank- en girotegoeden., 1945-1951; 283; 1 omslag
        - Correspondentie inzake het huizenbezit., 1945-1953; 284-294; 12 omslagen
          - Algemeen, 1945 - 30 apr. 1949, 284
          - Algemeen, 1 mei 1949 - 1951, 285
          - Algemeen, 1 jan. - 31 okt. 1952, 286
          - Algemeen, 1 nov. - 31 dec. 1952, 287
          - Algemeen, 1953, 288
          - Administratie, 1945-1951, 289
          - Afrekeningen kolenleveranties, 1945-1949, 290
          - Betalingsbewijzen, 1945-1947, 291
          - Gemeentelijke Waterleiding, 1943-1947, 292
          - Gemeente-energiebedrijf, 1943-1947, 293
          - Vermogensopstellingen, 1945-1949, 294
        - Kwitanties e.d. van betaalde belastingen, verzekeringen en hypotheekaflossingen (i.v.m. het huizenbezit)., 1946-1952; 295; 1 omslag
        - Accountants- en taxatierapporten., 1949-1952; 296-300; 5 stukken
          - Rapport van Preijer & De Haan Accountants betreffende het onderzoek naar het beheer van het vermogen van de heer P.N. Menten te Aerdenhout, d.d. 1 november 1949, 296
          - Rapport van Preijer & De Haan Accountants betreffende het onderzoek naar de door de N.V. Haarlemsche Hypotheekbank gemaakte kosten voor de onder beheer staande panden van de heer P.N. Menten te Aerdenhout, d.d. 22 juni 1950, 297
          - Rapport van de "Vereenigde Accountantskantoren" betreffende het bij het Nederlandse Beheersinstituut, Bureau Amsterdam afgestoten vermogen in Eigen Beheer van heer P.N. Menten, d.d. 9 februari 1952, 298
          - Taxatierapport van het Centraal Expertisebureau van een aantal goederen, toebehorende aan de heer P.N. Menten, d.d. 19 februari 1952, 299
          - Rapport van Preijer & De Haan Accountants betreffende opmerkingen ten aanzien van de nota aangaande aanspraken van de heer P.N. Menten inzake het over zijn huizenbezit te Amsterdam gevoerde beheer, d.d. 12 september 1950, 300
        - Verschillende gedeelten van dagbladen., 1949-1953; 301-302; 2 omslagen
          - 1949-1951, 301
          - 1952-1953, 302
        - Exemplaren van het weekblad "Voormalig Verzet Nederland (VVN)" met artikelen over P.N. Menten., 1952; 303; 1 omslag
        - Overzicht van de loop van de onderhandelingen van het Beheersinstituut met P.N. Menten vanaf 5 februari 1952., 1952-1953; 304; 1 pak
        - Roerende goederen., 1952-1961; 305-308; 4 omslagen
          - 1 jan. 1952 - 30 apr. 1952, 305
          - 1 mei 1952 - 31 aug. 1952, 306
          - 1 sep. 1952 - 30 dec. 1952, 307
          - 1953-1961, 308
            Openbaarheid beperkt tot 1 januari 2037
      - Depot 170, 2.1.6.3
        - Map 1D: Nederlandse Beheersinstituut (Directie NBI)., 1945-1955; 309-311; 3 omslagen
          - Map 1D-001, 309
          - Map 1D-002, 310
          - Map 1D-003, 311
    - Andere kwesties die de overheid betrokken bij de affaire-Menten, 2.1.7
      - Depot 170, 2.1.7.1
        - Map 2B: Parket Officier van Justitie (Amsterdam en Haarlem)., (1939-) 1949-1965; 312-318; 1 pak en 6 omslagen
          - Map 2B-001, 312; pak
            Openbaarheid beperkt tot 1 januari 2041
          - Map 2B-002, 313
          - Map 2B-003, 314
          - Map 2B-004, 315
          - Map 2B-005, 316
          - Map 2B-006, 317
          - Map 2B-007, 318